# 固定资产目前用于免税项目，未来可能会用于应税项目会计处理

提问人：Lori在养猪 时间：2020-06-01 18:33:08
公司目前购入的固定资产用于免税项目，未来可能会有应税的业务。根据增值税法规定：既用于增值税应税项目（不含免征增值税项目）也用于非增值税应税项目、免征增值税项目、集体福利或者个人消费的固定资产,可以全额抵扣进项税。我们目前的想法是取得的进项税专用发票先不认证，后期产生了应税项目之后再认证。
现在主要是对会计处理有疑问，请问以下会计处理对吗？
取得发票时：
借：固定资产 （含税金额）
贷：应付账款/银行存款
达到预定可使用状态后按照政策计提折旧。
后期需要进行进项税认证时：
借：应交税费-增值税进项税
贷：固定资产-原值
后期按照调整后的净值计提固定资产折旧

回答人：chenyiwei
首先要确定“我们目前的想法是取得的进项税专用发票先不认证，后期产生了应税项目之后再认证”这种做法在税务上是否可行及恰当。如果可以，则你的账务处理意见是可以接受的。